---
title: "Examen Bioinformatica 2022"
author: "Inma Juarez"
date: "31/1/2022"
output: html_document
---

```{r setup, include=FALSE}
knitr::opts_chunk$set(echo = TRUE)
```

```{r}

library(nycflights13)
library(tidyverse)
library(ggplot2)
weather <- nycflights13::weather
```


### 1. Comandos Linux

a) cat genes.txt | wc  (Las palabras que hay es el segundo resultado que nos devuelve)
b) cat genes.txt | sed 's/_/-/g'  
c) cat genes.txt | sed 's/_/-/'
d) cat genes.txt | grep -v DSTYK



### 2.Preguntas básicas

##### a)¿ Cuantas columnas y registros hay?

```{r}
nrow(weather)
ncol(weather)

print(paste0("El dateset tiene ", nrow(weather), " registros y ", ncol(weather), " columnas."))
```
##### b)  ¿Cuántos “origin” diferentes existen y para cada uno de ellos cuántos registros hay?

```{r}
table(weather$origin)
```
Podemos observar 3 origenes distintos que corresponden a tres aeropuertos diferentes. El aeropuerto EWR tiene 8703 registros, el JFK tiene 8706 registros y el LGA tiene 8706 registros. 


##### c)  En LGA, ¿cuáles fueron la mediana del wind_speed y media de pressure ? 

```{r}
LGA <- weather[weather$origin == "LGA", ]

median(LGA$wind_speed)
print(paste0( "La mediana de wind_spreed  en LGA es ", median(LGA$wind_speed) ))


mean(LGA$pressure, na.rm = T)
print(paste0("La media de pressure en LGA es ", mean(LGA$pressure, na.rm = T)))

```

##### d)Después de eliminar los NA de la columna wind_gust, calcula para cada mes la media de wind_speed y wind_gust, y el número de casos.

```{r}

weather2 <- weather[complete.cases(weather),]
media_wg <- 0
media_ws <-0

for(x in 1:12) {
  wg <- weather2[,c("month", "wind_gust")]
  ws <- weather2[, c("month", "wind_speed")]
  media_wg[x] <- mean(wg$month== x)
  media_ws[x] <- mean(ws$month== x)
  print(paste0("En el mes ", x , " la media de wind gust es ", media_wg[x]," y la media de wind speed es ", media_ws[x]))
  
}

nrow(weather2)
print(paste0( "El numero de casos una vez que eliminamos los NA  es ", nrow(weather2) ))

```


### 3.Crea es siguiente plot:

```{r}
JFK <- weather[weather$origin == "JFK", ]
EWR <- weather[weather$origin == "EWR", ]

boxplot(LGA$temp ~ LGA$month,
     col = "blue",
     main = "LGA",
     xlab = "Months",
     ylab = "Cº")

boxplot(EWR$temp ~ EWR$month,
     col = "red",
     main = "EWR",
     xlab = "Months",
     ylab = "Cº")

boxplot(JFK$temp ~ JFK$month,
     col = "green",
     main = "JFK",
     xlab = "Months",
     ylab = "Cº")



```

##### b) Funcion 

```{r}
plot_meteo <- function(data,columna,titulo, unidades)
{
  y <- data.frame(data)
  x <-y[,columna] 
  boxplot(x ~ y$month, type ="l", ylab = unidades, xlab= "Months",col="blue", main = titulo)
  media <- c(mean(EWR$temp,na.rm=T),mean(LGA$temp,na.rm=T),mean(JFK$temp,na.rm=T))

  return(media)
  print(media)  

}


plot_meteo(weather,"temp", "Punto de Rocío", "Fº")




```


##### Segundo ejemplo:
```{r}
plot_meteo <- function(data,columna,titulo, unidades)
{
  y <- data.frame(data)
  x <-y[,columna] 
  boxplot(x ~ y$month, type ="l", ylab = unidades, xlab= "Months",col="blue", main = titulo)
  media <- c(mean(EWR$humid,na.rm=T),mean(LGA$humid,na.rm=T),mean(JFK$humid,na.rm=T))

  return(media)
  print(media)  

}


plot_meteo(weather,"humid", "Humedad", "Relative Humidity")

```


### 4. a) El dia de tu cumpleaños,¿ Qué correlación tuvieron la temperatura y humedad en cada uno de los origin? 


```{r}
library(ggplot2)

cumpleañosLGA <- LGA[LGA$month == 2 & LGA$day == 24,]
cor(cumpleañosLGA$temp, cumpleañosLGA$humid)
print(paste0("La correlacion entre temperatura y humedad en LGA el dia de mi cumpleaños fue ", cor(cumpleañosLGA$temp, cumpleañosLGA$humid) ))
ggplot(cumpleañosLGA, aes( x = temp, y = humid, col=temp)) +
  geom_point()+ xlab ("Temperatura")+ ylab("Humedad")


cumpleañosEWR <- EWR[EWR$month == 2 & EWR$day == 24,]
cor(cumpleañosEWR$temp, cumpleañosEWR$humid)
print(paste0("La correlacion entre temperatura y humedad en EWR el dia de mi cumpleaños fue ", cor(cumpleañosEWR$temp, cumpleañosEWR$humid) ))
ggplot(cumpleañosEWR, aes( x = temp, y = humid, col=temp)) +
  geom_point()+ xlab ("Temperatura")+ ylab("Humedad")


cumpleañosJFK <- JFK[JFK$month == 2 & JFK$day == 24,]
cor(cumpleañosJFK$temp, cumpleañosJFK$humid)
print(paste0("La correlacion entre temperatura y humedad en JFK el dia de mi cumpleaños fue ", cor(cumpleañosJFK$temp, cumpleañosJFK$humid) ))
ggplot(cumpleañosJFK, aes( x = temp, y = humid, col=temp)) +
  geom_point()+ xlab ("Temperatura")+ ylab("Humedad")
```



##### b) Si comparas la temperatura en origins JFK y LGA ¿son estadísticamente diferentes? ¿Qué p-valor consigues? Plotea los boxplots


```{r}
cumple <- weather[weather$month == 2 & weather$day == 24,]

cumple2 <- filter(cumple, origin=="JFK" | origin == "LGA")
boxplot(cumple2$temp ~ cumple2$origin, main =" Comparación Temperaturas", xlab= "Aeropuerto", ylab = "Temperatura", col = "aquamarine3")
t.test(cumple2$temp ~ cumple2$origin) 

```

Hemos obtenido un pvalue de 0.545 por lo que no se observan diferencias significativas, es decir no son estadisticamente diferentes. 

### 5. Volcano plot

a) El punto con Fc mayor en valores absolutos, es el punto con las coordenadas (-9, 5). Está dentro de los dowregulated (color morado). 


b) Csn1s2b es el gen sobreexpresado más significativo, es un gen dowregulated. 



### URL 

https://github.com/Inmajg24/ExamenBioinformatica_2022.git


### Session Info
```{r}
sessionInfo()
```

